---
date: 03-09-2024
date-modified: last-modified
date-format: "ddd D MMM YYYY"
author:
  - name: Roger MARTIN
    email: Roger57que@free.fr
  - name: Jenny BRYAN
    url: https://jennybc.github.io/purrr-tutorial/index.html
  - name: Gemini
    url: https://gemini.google.com/app/9e7b45c9610306f3
---

## Définition d'un chunk dans RStudio avec Quarto

Un chunk, ou bloc de code, est une section de code R insérée dans un document Quarto. Il permet d'exécuter du code R et d'intégrer les résultats dans le document final.

**Structure d'un chunk:**

```
```{r}

# Code R

```
```

**Éléments clés:**

* **Début et fin du chunk:** délimités par trois tirets consécutifs (`````) et le langage du chunk (`r` pour R).
* **Code R:** insérez votre code R entre les deux blocs de tirets.
* **Options du chunk:** définies sur la ligne suivant le début du chunk, entre accolades (`{ }`).

**Exemple de chunk:**

```
```{r}

# Charger la bibliothèque ggplot2
library(ggplot2)

# Créer un graphique
ggplot(airquality, aes(Temp, Ozone)) +
  geom_point() +
  geom_smooth(method = "loess")

```
```

**Fonctionnalités des chunks:**

* **Exécution du code:** 
    * Cliquez sur le bouton "Run" dans la barre d'outils du chunk.
    * Utilisez le raccourci clavier `Ctrl` + `Enter`.
* **Affichage des résultats:** 
    * Graphiques, tableaux, texte brut, etc.
    * Insertion automatique dans le document final.
* **Options avancées:** 
    * Contrôler l'exécution du code, l'affichage des résultats, etc.
    * Pour plus d'informations, consultez la documentation Quarto (https://quarto.org/).

**Utilisations des chunks:**

* **Analyser des données:** 
    * Charger des données, les transformer et les visualiser.
    * Générer des statistiques et des modèles.
* **Créer des rapports:** 
    * Intégrer du code R et ses résultats dans un document.
    * Automatiser la génération de rapports.
* **Reproduire des analyses:** 
    * Garantir la transparence et la reproductibilité des analyses.
    * Partager facilement le code et les résultats.

**En résumé, les chunks constituent un outil puissant pour combiner du code R et du texte dans des documents Quarto. Ils permettent d'exécuter du code R, d'intégrer ses résultats et de générer des documents dynamiques et interactifs.**

**Ressources supplémentaires:**

* https://quarto.org/: https://quarto.org/docs/computations/r.html
* https://quarto.org/docs/tools/rstudio.html: https://rstudio.com/products/quarto/
* https://quarto.org/docs/get-started/hello/rstudio.html: https://quarto.org/docs/get-started/quarto-rstudio.html

